【裁判字號】    98,交聲,992
【裁判日期】    980925
【裁判案由】    聲明異議
【裁判全文】
臺灣臺南地方法院交通事件裁定         98年度交聲字第992號
移送機關    交通部公路總局嘉義區監理所臺南監理站
異議人即
受處分人    甲○○
上列異議人即受處分人因違反道路交通管理處罰條例案件，對於
交通部公路總局嘉義區監理所臺南監理站98年8月13日所為之裁
決處分（處分案號：嘉監南字第裁74-M00000000號）聲明異議，
本院裁定如下：
    主    文
異議駁回。
    理    由
一、原處分意旨略以：受處分人即異議人甲○○（下稱異議人）
    於民國97年12月19日14時20分許，騎乘車牌號碼NKX-706號
    重機車，行經臺一線與臺南縣仁德鄉仁愛村742之1號前路口
    時，因闖紅燈（直行），經臺南縣警察局交通警察隊警員攔
    停製單舉發，嗣由移送機關即交通部公路總局嘉義區監理所
    臺南監理站（下稱原處分機關）以其違規事證明確，依道路
    交通管理處罰條例第53條第1項、第63條第1項第3款（原處
    分漏載第3款）及道路交通管理事件統一裁罰基準表之規定
    ，裁處異議人罰鍰新臺幣（下同）4,500元並記違規點數3點
    。
二、聲明異議意旨略以：異議人被攔停時，適逢異議人上班時間
    ，異議人因怕上班遲到打卡來不及，故向警員稱先去公司打
    卡，馬上回來，待異議人報告主管並請人代班後回到現場，
    警員已經離去，之後也未再接到罰單，詎突然接獲裁決書要
    罰最高額，為此聲明異議，請求撤銷原處分等語。
三、按汽車駕駛人，行經有燈光號誌管制之交岔路口闖紅燈者，
    處1,800元以上5,400元以下罰鍰，並記違規點數3點，道路
    交通管理處罰條例第53條第1項及第63條第1項第3款分別定
    有明文。
四、經查：
  (一)異議人於前開時間騎乘車牌號碼NKX-706號重機車經過上揭
    地點時，在該處路口號誌燈紅燈亮啟後，異議人仍然繼續直
    行越過路口，嗣經臺南縣警察局交通警察隊警員攔停製單舉
    發，復由原處分機關依法裁處如前所述內容之裁罰等情，有
    臺南縣警察局97年12月19日南縣警交字第M00000000號舉發
    通知單、原處分機關98年8月13日嘉監南字第裁74-M0000000
    0號處分書各1紙附卷可稽。
  (二)次查，異議人於前揭時地有違規闖紅燈之事實，業據本件舉
    發員警歐俊傑到庭結證在卷，復經本院依職權勘驗其所提出
    之本件採證光碟之結果，於開啟並播放檔名為「VIDEO-TS.I
    FO」檔案之內容後，見：「(1)畫面00：43：46秒時，臺一線
    上之交通號誌為紅燈；畫面00：43：56秒時，有一位女子（
    即異議人）騎乘一輛機車行駛於臺一線上，闖越紅燈往警員
    所處位置行駛而來；畫面00：44：01秒時，警員鳴笛並舉起
    紅旗攔阻上開機車；畫面00：44：06秒時，上開機車停在警
    員前，警員告知闖紅燈；畫面00：44：13秒時，見上開機車
    車牌號碼為NKX-706號。(2)畫面00：44：41秒時，異議人翻
    開機車置物箱找尋物品；畫面00：44：52秒時，警員將筆交
    給異議人，要其於舉發單上簽名，異議人未簽名，將筆還給
    警員，再度翻開機車置物箱尋找物品；畫面00：45：07秒時
    ，異議人說他現在去會遲到；畫面00：45：19秒時，警員將
    筆給異議人，告知其要簽收，異議人盯著舉發單看，直到畫
    面00：45：23秒時，異議人未簽名，將筆還給警員；畫面00
    ：45：25秒時，警員告知異議人應於98年1月3日前到臺南監
    理站繳罰鍰；畫面00：45：41秒時，警員將證件交還異議人
    ，再度告知異議人直接到監理站處理；畫面00：45：45秒時
    ，警員要將舉發單給異議人，異議人未拿，警員再告知異議
    人要自己去繳，是1月3日以前，異議人隨即騎乘機車離去。
    」，此有本院98年9月18日勘驗筆錄在卷可參。依上開勘驗
    結果，足認異議人確有闖紅燈之行為無訛。
  (三)按行為人有本條例之情形者，應填製舉發違反道路交通管理
    事件通知單（以下簡稱通知單），並於被通知人欄予以勾記
    ，當場舉發者，應填記駕駛人或行為人姓名、性別、出生年
    月日、地址、身分證統一編號及車主姓名、地址、車牌號碼
    、車輛種類。被查獲之駕駛人或行為人為受處分人時，應於
    填記通知單後將通知聯交付該駕駛人或行為人簽名或蓋章收
    受之；拒絕簽章者，仍應將通知聯交付該駕駛人或行為人收
    受，並記明其事由及交付之時間；拒絕收受者，應告知其應
    到案時間及處所，並記明事由與告知事項，視為已收受，違
    反道路交通管理事件統一裁罰基準及處理細則第11條第1項
    第1款定有明文。依上開勘驗結果，舉發員警於異議人拒絕
    簽名後，確已告知異議人其應到案之時間及處所，之後欲將
    該通知聯交付予異議人時，異議人亦未收受，經員警再次告
    知到案日期等語後，異議人隨即騎乘機車離去，期間亦無異
    議人所稱「有告知員警先去打卡馬上回來處理」等語，從而
    ，員警在該通知單上記載「拒簽收，已告知到案處所及日期
    」等文字，經核屬實且於法無違，且依前開法文規定，該通
    知單視為異議人已收受，舉發機關並無另行寄發通知單之必
    要。是異議人稱未寄發通知單就罰最高額不合理等語，即無
    可採。
五、綜上所述，異議人駕駛車牌號碼NKX-706號重型機車，有於
    上開時、地闖紅燈之違規行為，且經依法視為異議人已收受
    舉發通知單，而上開舉發通知單上所載應到案日係98年1月3
    日，距原處分機關於98年8月13日為本件裁決時，經核已超
    過60日以上，則原處分機關裁決時依道路交通管理處罰條例
    第45條第13款、第63條第1項第1款 (原處分漏載第1款）及
    違反道路交通管理事件統一裁罰基準表之相關內容，以異議
    人逾越應到案期限60日以上，而對異議人處以基準表內所定
    之最高額罰鍰4,500元，及記違規點數3點之處分，核無違誤
    。本件異議為無理由，應予駁回。
六、據上論結，應依道路交通管理處罰條例第87條第2項、道路
    交通案件處理辦法第19條，裁定如主文。
中    華    民    國    98    年    9     月    25    日
                    交通法庭  法  官 張家瑛
以上正本證明與原本無異。
如不服本裁定，應於收受送達後5日內向本院提出抗告狀。（應
附繕本）
                              書記官 李淑惠
中    華    民    國    98    年    9     月    29    日


司法院資訊處製作；財團法人民間司法改革基金會備份。
